---
title: "Momento de Retroalimentacion Estadistica"
output: pdf_document
author: "Facundo Vecchi A01283666 - Ricardo Arriaga A01570553"
---

# Importacion de datos
```{r}
library(dplyr)
library(data.table)
library(modeest)

salaries <- read.csv("ds_salaries.csv")
salaries <- subset(salaries, select = -X)
```
# Medidas de tendencia central y dispersión
```{r}

for (col in names(salaries)) {
  if (class(salaries[, col]) == "integer") {
    c <- nchar(col)
    cl <- 0
    cr <- 0
    if (c %% 2 != 0) {
      cl <- c / 2
      cr <- c / 2
    } else {
      cl <- c / 2
      cr <- c / 2 + 1
    }


    cat(strrep('-', 30 - cl), col, strrep('-', 30 - cr), "\n")
    cat("Promedio: ", mean(salaries[, col]), " ",
        "Mediana: ", median(salaries[, col]), " ",
        "Moda: ", mfv(salaries[, col]), "\n")
    cat("Desviacion estandar: ", sd(salaries[, col]),
        " ", "Varianza: ", var(salaries[, col]), "\n")
    cat("Minimo: ", min(salaries[, col]), " ",
        "Maximo: ", max(salaries[, col]), "\n")
    cat("\n")
  }
}

for (col in names(salaries)) {
  if (class(salaries[, col]) == "character") {
    c <- nchar(col)
    cl <- 0
    cr <- 0
    if (c %% 2 != 0) {
      cl <- c / 2
      cr <- c / 2
    } else {
      cl <- c / 2
      cr <- c / 2 + 1
    }


    cat(strrep('-', 30 - cl), col, strrep('-', 30 - cr), "\n")
    cat("Moda: ", mfv(salaries[, col]), "\n")
    cat("\n")
    print(table(salaries[, col]))
    cat("\n")
  }
}
```
# Medidas de distribución y medidas de posicion
```{r}

for (col in names(salaries)) {
  if (class(salaries[, col]) == "integer") {
    x <- salaries[, col]
    q <- quantile(x, c(0.25, 0.75))
    ri <- q[2] - q[1]

    c <- nchar(col)
    cl <- 0
    cr <- 0
    if (c %% 2 != 0) {
      cl <- c / 2
      cr <- c / 2
    } else {
      cl <- c / 2
      cr <- c / 2 + 1
    }


    cat(strrep('-', 30 - cl), col, strrep('-', 30 - cr), "\n")
    cat("Quartil 1: ", q[1], " ", "Quartil 3: ", q[2], "\n")
    boxplot(x, main = col, las = 2, xlab = "", ylab = "", horizontal = TRUE)
    abline(v = q[1] - 1.5 * ri, lty = 2, col = "red")
    abline(v = q[2] + 1.5 * ri, lty = 2, col = "red")
    abline(v = q[1] - 3 * ri, lty = 2, col = "blue")
    abline(v = q[2] + 3 * ri, lty = 2, col = "blue")
  }
}

for (col in names(salaries)) {
  if (class(salaries[, col]) == "character") {
    x <- table(salaries[, col])
    barplot(x, main = col, las = 2, xlab = "", ylab = "")
  }
}

```

# Calidad de datos
```{r}
for (col in names(salaries)) {
  c <- nchar(col)
  cl <- 0
  cr <- 0
  if (c %% 2 != 0) {
    cl <- c / 2
    cr <- c / 2
  } else {
    cl <- c / 2
    cr <- c / 2 + 1
  }
  cat(strrep('-', 30 - cl), col, strrep('-', 30 - cr), "\n")

  cat("NAs: ", sum(is.na(salaries[, col])), "\n")
}
```
# Preparacion de datos
Para nuestras predicciones hemos decidido eliminar las columnas de
salario y tipo de moneda, ya que buscamos mantener un estandar en
cuanto a los salarios.
```{r}
salaries_clean <- subset(salaries, select = -c(salary, salary_currency))
```

# Pregunta 1
¿Cuál es el salario al que pueda aspirar un analista de datos?
```{r}
salaries_da_x <- salaries_clean[salaries_clean$job_title == "Data Analyst", "salary_in_usd"]

salary_mean <- mean(salaries_da_x)
salary_sd <- sd(salaries_da_x)
salary_inters <- t.test(x = salaries_da_x, conf.level = 0.97)$conf.int

salaries_da_x_ <- seq(min(salaries_da_x), max(salaries_da_x), 1000)
salaries_da_y <- dnorm(salaries_da_x_, salary_mean, salary_sd)

hist(salaries_da_x, prob = TRUE, main = "Histograma de probabilidad de Salarios",
     xlab = "Salario",
     ylab = "Probabilidad",
     col = 0,
     xlim = c(min(salaries_da_x), max(salaries_da_x)))
lines(salaries_da_x_, salaries_da_y, col = "black")
abline(v = salary_mean, lty = 1, col = "red")
abline(v = salary_inters, lty = 2, col = "green")
legend("topright",
       legend = c("Media", "Intervalo de confianza"),
       col = c("red", "green"),
       lty = c(1, 2))

cat("En general, el salario al que puede aspirar un analista de datos es:",
    salary_mean, "USD\n",
    "La confianza en el salario al que puede aspirar un analista de datos es: \n",
    salary_inters[1], "USD -", salary_inters[2], "USD\n")
```

# Pregunta 2
¿En qué países se ofrecen mejores salarios?
```{r}


ISO_3166 <- fread("ISO-3166.csv", select = c("alpha-2", "name"))

salaries_country <- salaries_clean %>%
  group_by(company_location) %>%
  summarise(title_salary_mean = mean(salary_in_usd))

salaries_country <- salaries_country[order(-salaries_country$title_salary_mean),]

barplot(salaries_country$title_salary_mean,
        names.arg = salaries_country$company_location,
        main = "Mejores salarios por pais",
        xlab = "Pais",
        ylab = "Salario")

final_salaries <- data.table("Alias" = character(), "Pais" = character(), "Salario" = double())
for (i in 1:5) {
  name <- ISO_3166[ISO_3166$`alpha-2` == salaries_country$company_location[i], "name"]
  new_row <- data.table("Alias" = salaries_country$company_location[i],
                        "Pais" = name$name,
                        "Salario" = salaries_country$title_salary_mean[i])
  final_salaries <- rbind(final_salaries, new_row)
}
cat("\n")
cat("En general, los mejores salarios son en:", "\n")
print(final_salaries)
```
# Pregunta 3
¿Que tanto afecta los salarios dependiendo del radio de trabajo remoto?
```{r}
titles <- unique(salaries_clean$job_title)

title_salary_remote <- salaries_clean %>%
  group_by(job_title, remote_ratio) %>%
  summarise(title_salary_mean = mean(salary_in_usd), .groups = 'drop')

title_salary_remote_0 <- title_salary_remote[title_salary_remote$remote_ratio == 0,]
title_salary_remote_50 <- title_salary_remote[title_salary_remote$remote_ratio == 50,]
title_salary_remote_100 <- title_salary_remote[title_salary_remote$remote_ratio == 100,]

acum_0_50 <- c()
acum_50_100 <- c()
acum_0_100 <- c()

for (title in titles) {
  title_salary_remote_0_ <- title_salary_remote_0[title_salary_remote_0$job_title == title,]
  title_salary_remote_50_ <- title_salary_remote_50[title_salary_remote_50$job_title == title,]
  title_salary_remote_100_ <- title_salary_remote_100[title_salary_remote_100$job_title == title,]


  if (nrow(title_salary_remote_100_) != 0 & nrow(title_salary_remote_0_) != 0) {
    acum_0_100 <- append(acum_0_100,
                         title_salary_remote_100_$title_salary_mean[1] /
                                 title_salary_remote_0_$title_salary_mean[1] - 1)
  }
  if (nrow(title_salary_remote_50_) != 0 & nrow(title_salary_remote_0_) != 0) {
    acum_0_50 <- append(acum_0_50,
                        title_salary_remote_50_$title_salary_mean[1] /
                                title_salary_remote_0_$title_salary_mean[1] - 1)
  }
  if (nrow(title_salary_remote_100_) != 0 & nrow(title_salary_remote_50_) != 0) {
    acum_50_100 <- append(acum_50_100,
                          title_salary_remote_100_$title_salary_mean[1] /
                                  title_salary_remote_50_$title_salary_mean[1] - 1)
  }
}

cat("\n")
cat("En general, el afecto de los salarios dependiendo del radio de trabajo remoto es:",
    "\n",
    "0% - 50% remoto:", mean(acum_0_50) * 100, "%\n",
    "50% - 100% remoto:", mean(acum_50_100) * 100, "%\n",
    "0% - 100% remoto:", mean(acum_0_100) * 100, "%\n")
```