---
title: "Momento de Retroalimentacion 2 - Modulo 1"
author: "Facundo Vecchi A01283666"
date: "8 de septiembre de 2022"
output: pdf_document
---

```{r setup, include=FALSE}
knitr::opts_chunk$set(echo = TRUE)
library(printr)
```

#### Importacion de datos y librerias

```{r}
library(dplyr)
library(modeest)
library(Hmisc)
library(reshape2)
library(ggplot2)
library(car)



data <- read.csv("mercurio.csv")
colnames(data) <- c("Id", "Lago", "Alcalinidad", "PH", "Calcio", "Clorofila", "con_med_mercurio",
                    "num_peces", "min_con_mercurio", "max_con_mercurio", "prom_mercurio_pez", "edad")

```

## Descripcion de datos

```{r}
data_temp <- subset(data, select = -Id)

for (col in names(data_temp)) {
  if (class(data_temp[, col]) == "integer" | class(data_temp[, col]) == "numeric") {
    c <- nchar(col)
    cl <- 0
    cr <- 0
    if (c %% 2 != 0) {
      cl <- c / 2
      cr <- c / 2
    } else {
      cl <- c / 2
      cr <- c / 2 + 1
    }


    cat(strrep('-', 30 - cl), col, strrep('-', 30 - cr), "\n")
    cat("Promedio: ", mean(data_temp[, col]), " ",
        "Mediana: ", median(data_temp[, col]), " ",
        "Moda: ", mfv(data_temp[, col]), "\n")
    cat("Desviacion estandar: ", sd(data_temp[, col]),
        " ", "Varianza: ", var(data_temp[, col]), "\n")
    cat("Minimo: ", min(data_temp[, col]), " ",
        "Maximo: ", max(data_temp[, col]), "\n")
    cat("\n")
  }
}

for (col in names(data_temp)) {
  if (class(data_temp[, col]) == "character") {
    c <- nchar(col)
    cl <- 0
    cr <- 0
    if (c %% 2 != 0) {
      cl <- c / 2
      cr <- c / 2
    } else {
      cl <- c / 2
      cr <- c / 2 + 1
    }


    cat(strrep('-', 30 - cl), col, strrep('-', 30 - cr), "\n")
    cat("Moda: ", mfv(data_temp[, col]), "\n")
    cat("\n")
    print(table(data_temp[, col]))
    cat("\n")
  }
}
```

## Quartiles
```{r}

for (col in names(data_temp)) {
  if (class(data_temp[, col]) == "integer" | class(data_temp[, col]) == "numeric") {
    x <- data_temp[, col]
    q <- quantile(x, c(0.25, 0.75))
    ri <- q[2] - q[1]

    c <- nchar(col)
    cl <- 0
    cr <- 0
    if (c %% 2 != 0) {
      cl <- c / 2
      cr <- c / 2
    } else {
      cl <- c / 2
      cr <- c / 2 + 1
    }


    cat(strrep('-', 30 - cl), col, strrep('-', 30 - cr), "\n")
    cat("Quartil 1: ", q[1], " ", "Quartil 3: ", q[2], "\n")
    boxplot(x, main = col, las = 2, xlab = "", ylab = "", horizontal = TRUE)
    abline(v = q[1] - 1.5 * ri, lty = 2, col = "red")
    abline(v = q[2] + 1.5 * ri, lty = 2, col = "red")
    abline(v = q[1] - 3 * ri, lty = 2, col = "blue")
    abline(v = q[2] + 3 * ri, lty = 2, col = "blue")
  }
}

```

## Histogramas y correlaciones

```{r}
data_nums_only <- subset(data, select = -c(Id, Lago))
hist.data.frame(data_nums_only, nclass = 10, main = "Histogramas de variables numericas")
```




```{r}
corr_mat <- cor(data_nums_only)
corr_mat <- melt(corr_mat)

ggplot(corr_mat, aes(x = Var1, y = Var2, fill = value)) +
  geom_tile() +
  geom_text(aes(label = round(value, 2)), size = 3) +
  scale_fill_gradient2(low = "red", mid = "white", high = "skyblue", midpoint = 0, limit = c(-1, 1), space = "Lab", name = "Correlation") +
  theme_minimal() +
  theme(axis.text.x = element_text(angle = 45, hjust = 1)) +
  coord_fixed()
```

## Excluimos variables con correlacion alta entre ellas
```{r}
data_clean <- subset(data_nums_only, select=-c(min_con_mercurio, max_con_mercurio, PH, Calcio, Clorofila))
```

## Regresion lineal multiple con todas las variables
```{r}
rl <- lm(con_med_mercurio ~ ., data = data_clean)
summary(rl)
```

## Busqueda del mejor modelo
```{r}
step(rl, direction = "both", trace = 0)
```

## Regresion lineal multiple con el mejor modelo
```{r}
rl_best <- lm(formula = con_med_mercurio ~ prom_mercurio_pez, data = data_clean)
summary(rl_best)
```

## Ecuacion de la regresion lineal multiple
```{r}
cat("con_med_mercurio = ", round(rl_best$coefficients[1], 4), " +",
    round(rl_best$coefficients[2], 4), "* max_con_mercurio")

```

## Validacion del modelo
### Pruebas de hipotesis
```{r}
s <- summary(rl_best)
alpha <- 0.05
n <- nrow(data_nums_only)
t0 <- abs(qt(alpha / 2, n - 5))
tes <- s$coefficients[, 3]
for (i in 2:(length(tes))) {
  if (tes[i] > t0 & s$coefficients[i, 4] < alpha) {
    cat("La variable", names(rl_best$coefficients)[i], "es significativa. (t* > t0)\n",
        "t* =", round(tes[i], 4), ", t0 =", round(t0, 4), "\n")
  } else {
    cat("La variable", names(rl_best$coefficients)[i], "no es significativa. (t* < t0)\n",
        "t* =", round(tes[i], 4), ", t0 =", round(t0, 4), "\n")
  }
}
```
## Verificación de supuestos
### Normalidad de los residuos
```{r}
E<-rl_best$residuals
Y<-rl_best$fitted.values

qqnorm(E)
qqline(E,col="red")

hist(E,col="lightcyan",freq=FALSE,main="Histograma de Residuos",xlab="",ylab="Densidad", ylim=c(0,max(density(E)$y)))
lines(density(E),col="red")
curve(dnorm(x,mean=mean(E),sd=sd(E)), add=TRUE, col="blue",lwd=2)

shapiro.test(E)
```

### Homocedasticidad y modelo apropiado

Gráfica Valores estimados vs Residuos

```{r}
plot(Y,E,ylab="Residuos",xlab="Valores estimados",pch=20,col="red")
abline(h=0,col="red")
text(Y[],E[],1:30,cex=0.8,pos=3,offset=0.2)
```

### Independencia

Errores vs Orden de observación

```{r}
n<-length(data_clean$con_med_mercurio)
plot(c(1:n),rl_best$residuals,type="l",xlab="Orden de las observaciones",ylab="Residuos")
abline(h=0,col="red")
```

```{r}
#Prueba de autocorrelación para verificar independencia: H0: rho=0

dwt(rl_best,alternative="two.sided")
```

## Datos atípicos o influyentes

### Datos atípicos

Se estandarizan los residuos y se observa si hay distancias mayores a 3.

```{r}
library(dplyr)
data_clean$residuos_estandarizados <- rstudent(rl_best)  #Introduce una columna en data_clean con los residuos del modelo estandarizados

ggplot(data = data_clean, aes(x = predict(rl_best), y = abs(residuos_estandarizados))) +
        geom_hline(yintercept = 3, color = "red", linetype = "dashed") +
        # se identifican en rojo observaciones con residuos estandarizados absolutos > 3
        geom_point(aes(color = ifelse(abs(residuos_estandarizados) > 3, 'red', 'black'))) +
        scale_color_identity() +
        labs(title = "Distribucion de los residuos estandarizados",x = "prediccion modelo") +
        theme_bw() + theme(plot.title = element_text(hjust = 0.5))

which(abs(data_clean$residuos_estandarizados)>3)

```

### Datos influyentes

```{r}
summary(influence.measures(rl_best))
```


Se consideran influyentes aquellas observaciones:

* que tengan leverages mayores a 2.5(p+1)/n = 2.5*3/30 =2.5/10 0.25
* que tengan distancia de Cook superiores a 4/n.


```{r}
influencePlot(rl_best)
```